臺灣臺南地方法院刑事判決
111年度訴字第460號
公  訴  人  臺灣臺南地方檢察署檢察官
被      告  張進忠






指定辯護人  洪若純律師
上列被告因違反毒品危害防制條例案件，經檢察官提起公訴（11
1年度營偵字第750號、882號），本院判決如下：
    主  文
張進忠販賣第二級毒品，共玖罪，各處如附表「主文」欄所示之
刑及沒收。應執行有期徒刑陸年拾月，沒收部分併執行之。
    事  實
一、張進忠明知甲基安非他命依成癮性、濫用性及對社會危害性
    之程度，業經列為毒品危害防制條例第2條第2項第2款所定
    之第二級毒品，依法不得持有、販賣，竟仍基於販賣第二級
    毒品甲基安非他命牟利之犯意，以門號0000000000號行動電
    話為聯繫工具，先後於附表所示之時、地，以如附表所示之
    方式、價格及數量，販賣甲基安非他命與吳今晨4次、馮曉
    強1次、鍾佩孜1次、黃進輝1次、吳清忠2次（共計9次，各
    次販賣之時間、地點、價格、數量、方式及所得均詳如附表
    所示）。
二、嗣經警方對張進忠所持用之上開門號行動電話執行通訊監察
    後循線追查，於民國111年3月16日13時38分許，持本院核發
    之搜索票至臺南市○區○○路○段000巷00弄00號張進忠住處執
    行搜索，當場扣得吸食器2組、殘渣袋1包、玻璃球吸食器1
    個、小玻璃罐1個、磅秤1個、行動電話1支，因而查獲。
三、案經臺南市政府警察局學甲分局報告臺灣臺南地方檢察署檢
    察官偵查起訴。
    理  由
一、以下所引用具傳聞證據性質之供述證據，因檢察官、被告張
    進忠及其辯護人於本案言詞辯論終結前，均未爭執其證據能
    力，本院審酌前開證據之作成或取得之狀況，並無非法或不
    當取證之情事，且無顯不可信之情況，依刑事訴訟法第159
    條之5規定，均具有證據能力；又以下所引用卷內非供述證
    據性質之證據資料，則均無違反法定程序取得之情形，依刑
    事訴訟法第158條之4規定之反面解釋，亦應有證據能力，合
    先敘明。
二、認定犯罪事實之證據及理由：
㈠、上開犯罪事實，業據被告於警詢、偵查及本院準備程序、審
    理中均坦承不諱（警卷第13至20頁，偵卷二第110至115頁、
    169至170頁，本院卷第66頁、95頁），核與證人吳今晨、馮
    曉強、鍾佩孜、黃進輝、吳清忠之警詢及偵查中證述情節大
    致相符（警卷第24至34頁、50至59頁、80至98頁、140至145
    頁、172至179頁，偵卷一第185至191頁、105至111頁、339
    至347頁、247至253頁、407至413頁），並有指認犯罪嫌疑
    人紀錄表（警卷第36至38頁、60至62頁、100至102頁、146
    至148頁、180至182頁，偵卷二第23至30頁）、通訊監察譯
    文（警卷第40至42頁、64至68頁、104至123頁、184至186頁
    ）、監視器畫面翻拍照片（警卷第124至126頁）、勘察採證
    同意書（偵卷一第71頁、211頁、303頁、377頁）、毒品案
    件被告通聯紀錄表（偵卷一第81頁、173頁、219頁、311頁
    、379頁，偵卷二第87頁）、手機翻拍照片29張（偵卷一第8
    3至89頁、175頁、221至222頁、381至383頁，偵卷二第89至
    91頁）、通聯調閱查詢單（偵卷一第93頁、178頁、225至22
    6頁、317頁、387至393頁，偵卷二第95至96頁）、本院111
    年聲搜字第244號搜索票、臺南市政府警察局學甲分局搜索
    扣押筆錄、扣押物品目錄表（偵卷一第137至143頁）、搜索
    及扣押物品照片（偵卷一第147至154頁）、新加坡商星圓通
    訊股份有限公司台灣分公司函（偵卷一第227頁）等在卷可
    參。
㈡、又被告於本院準備程序及審理時已陳明其販賣甲基安非他命
    係從中賺取施用之利益等語（本院卷第34頁、102頁），是
    被告販入及售出甲基安非他命之實際價差具體為何雖均已無
    從查考，仍可認被告確有藉毒品交易牟利之營利意圖甚明。
㈢、綜上證據，堪認被告任意性之自白確與事實相符。本案事證
    明確，被告犯行，均堪認定，應予依法論科。
三、論罪科刑：
㈠、查甲基安非他命依其成癮性、濫用性及對社會危害性之程度
    ，已列為毒品危害防制條例第2條第2項第2款所規定之第二
    級毒品。是核被告所為，均係犯毒品危害防制條例第4條第2
    項之販賣第二級毒品罪，被告各次非法持有第二級毒品，進
    而販賣，其持有之低度行為為販賣之高度行為所吸收，均不
    另論罪。被告如附表所示之各次犯行，行為時、地則均可明
    顯區分，屬個別起意之獨立的數行為，其犯意有別，行為互
    殊，應予分論併罰（共9罪）。
㈡、被告前因販賣毒品案件，經臺灣高等法院臺南分院以104年度
    上訴字第790號判決判處有期徒刑3年7月確定；又因施用毒
    品案件，經臺灣桃園地方法院以103年度桃簡字第2115號判
    決判處有期徒刑2月確定；又因過失傷害案件，經本院以104
    年度交簡字第3924號判決判處有期徒刑3月確定。嗣上開案
    件再經臺灣高等法院臺南分院以106年度聲字第574號裁定應
    執行有期徒刑3年10月確定，於108年10月31日縮短刑期假釋
    出監並付保護管束，於109年12月3日保護管束期滿，視為執
    行完畢等情，有臺灣高等法院被告前案紀錄表在卷可稽（本
    院卷第18頁）。是被告於前案執行完畢後，5年以內故意再
    犯本件有期徒刑以上之各罪，均為累犯。茲依司法院大法官
    釋字第775號解釋意旨及檢察官之說明，審酌被告前開構成
    累犯之前案涉及販賣毒品案件，與本件販賣毒品案件之罪質
    相同，可知其屢次違反毒品危害防制條例，無視政府大力推
    動反毒政策，一再販毒，使他人身陷毒癮之害，可見前次所
    科刑罰未能使被告確實理解自身行為之不當，其主觀上顯具
    有特別惡性，且對刑罰之反應力薄弱，而有加重其刑之必要
    。是依刑法第47條第1 項規定，除無期徒刑部分依法不得加
    重外，其餘部分均依刑法第47條第1 項規定加重其刑。
㈢、被告就各次販賣甲基安非他命之犯行，於偵查及審判中均始
    終自白不諱，應依毒品危害防制條例第17條第2項規定，就
    被告各次販賣第二級毒品之犯行分別減輕其刑。被告所犯上
    開販賣第二級毒品犯行，同時有刑之加重及減輕事由，除法
    定刑為無期徒刑外，依法先加後減之。
㈣、茲審酌被告前有槍砲、施用毒品、竊盜、販毒等犯罪前科，
    其明知第二級毒品甲基安非他命具成癮性，竟貪圖一己私利
    ，無視國家杜絕毒品犯罪之禁令而為本案販賣第二級毒品犯
    行，足令購毒者沉迷毒癮無法自拔，助長施用毒品歪風，甚
    至引發各式犯罪，於社會治安及國民健康均有相當負面影響
    ，行為實有不當；惟念被告為警查獲後迄本院審理終結前均
    坦承犯行，尚具悔意，兼衡被告各次販賣毒品之數量、價格
    、對象5人，次數共9次；及其自陳為高職肄業，離婚，有2
    名子女（1人已成年，另1人就讀高中2年級，由被告母親扶
    養），入監前做工為生，月薪約新臺幣3 萬餘元，獨居，家
    中無人需其扶養之家庭生活狀況等一切情狀，分別量處如主
    文所示之刑。另考量被告所犯各罪侵害之法益均屬同一，犯
    罪動機、態樣、手段亦均相同或類似，同時斟酌數罪所反應
    行為人之人格及犯罪傾向，及刑罰衡平、責罰相當原則等，
    整體評價被告應受矯治之程度而定其如主文所示之應執行刑
    ，以示懲儆。
四、沒收部分：
㈠、按犯毒品危害防制條例第4條至第9條、第12條、第13條或第1
    4條第1項、第2項之罪者，其供犯罪所用之物，不問屬於犯
    罪行為人與否，均沒收之，同條例第19條第1項定有明文。
    查扣案之門號0000000000號行動電話（含SIM卡1張）1支及
    磅秤1個，均係被告供本案各次犯行所使用之犯罪工具，業
    據其於審理時供陳在卷（本院卷第100頁），自應依毒品危
    害防制條例第19條第1項規定，在被告各該罪刑項下宣告沒
    收。
㈡、次按犯罪所得，屬於犯罪行為人者，沒收之；於全部或一部
    不能沒收或不宜執行沒收時，追徵其價額，刑法第38條之1
    第1項前段、第3項分別定有明文。查被告就附表編號1至9所
    示各次犯行，所收受如「交易金額」欄所示之毒品價金，均
    屬被告本案之犯罪所得，雖均未扣案，仍應依刑法第38條之
    1第1項前段、第3項規定，在被告各該罪刑項下宣告沒收，
    並於全部或一部不能沒收或不宜執行沒收時，均追徵其價額
    。
㈢、至其於扣案物品，據被告供陳係其施用毒品所用之物，且無
    證據足認與其本件販賣毒品犯行有何關聯，爰均不予宣告沒
    收。　　　
㈣、本件被告上開經諭知沒收部分，依刑法第40條之2第1項規定
    ，併執行之。　　
據上論斷，應依刑事訴訟法第299條第1項前段，毒品危害防制條
例第4條第2項、第17條第2項、第19條第1項，刑法第11條、第47
條第1項、第51條第5款、第38條之1第1項前段、第3項、第40條
之2第1項，判決如主文。
本案經檢察官陳奕翔提起公訴，檢察官陳擁文到庭執行職務。
中　　華　　民　　國　　111 　 年　　6 　　月　 30　　日
                  刑事第十二庭   審判長  法　官 張婉寧
                                         法  官 黃鏡芳
                                         法  官 陳嘉臨
以上正本證明與原本無異。
如不服本判決應於收受本判決後20日內向本院提出上訴書狀，並
應敘述具體理由。其未敘述上訴理由者，應於上訴期間屆滿後20
日內向本院補提理由書狀（均須按他造當事人之人數附繕本）「
切勿逕送上級法院」。 
 　　　　　　　　　　　　　　        　　書記官 楊意萱　
中　　華　　民　　國　　111 　年　　6 　　月　　30　　日
附錄法條：
毒品危害防制條例第4條第2項
製造、運輸、販賣第二級毒品者，處無期徒刑或10年以上有期徒
刑，得併科新臺幣1千5百萬元以下罰金。
附表：　
編號 販賣對象 交易時間  交易地點  毒品種類與數量  交易金額 （新臺幣）   與買家聯繫及交付毒品之方式 主文（所處之刑及沒收） 1 吳今晨  110年6月16日20時00分 臺南市○○區○○○路000號前(全家便利商店)    甲基安非他命   （重量不詳）     2,000元 張進忠以其所持用門號0000000000號行動電話與持用公用電話00-0000000號電話之吳今晨聯繫販賣甲基安非他命事宜後，由張進忠於左列時間、地點將甲基安非他命交付吳今晨，吳今晨則當場交付2,000元予張進忠，以此方式完成交易。 張進忠販賣第二級毒品，累犯，處有期徒刑伍年肆月。扣案之門號0000000000號行動電話壹支（含SIM卡壹張）及磅秤壹個均沒收之；未扣案之犯罪所得新臺幣貳仟元沒收之，於全部或一部不能沒收或不宜執行沒收時，追徵其價額。   2  110年6月29日1時56分 臺南市○○區○○○路000巷00弄00號樓下    甲基安非他命   （重量不詳）    2,000元 張進忠以其所持用門號0000000000號行動電話與持用門號0000000000號電話之吳今晨聯繫販賣甲基安非他命事宜後，由張進忠於左列時間、地點將甲基安非他命交付吳今晨，吳今晨則當場交付2,000元予張進忠，以此方式完成交易。 張進忠販賣第二級毒品，累犯，處有期徒刑伍年肆月。扣案之門號0000000000號行動電話壹支（含SIM卡壹張）及磅秤壹個均沒收之；未扣案之犯罪所得新臺幣貳仟元沒收之，於全部或一部不能沒收或不宜執行沒收時，追徵其價額。   3  110年9月1日17時15分 臺南市○○區○○○路000號前(全家便利商店)    甲基安非他命    （重量不詳）    2,000元  張進忠以其所持用門號0000000000號行動電話與持用門號0000000000號電話之吳今晨聯繫販賣甲基安非他命事宜後，由張進忠於左列時間、地點將甲基安非他命交付吳今晨，吳今晨則當場交付2,000元予張進忠，以此方式完成交易。 張進忠販賣第二級毒品，累犯，處有期徒刑伍年肆月。扣案之門號0000000000號行動電話壹支（含SIM卡壹張）及磅秤壹個均沒收之；未扣案之犯罪所得新臺幣貳仟元沒收之，於全部或一部不能沒收或不宜執行沒收時，追徵其價額。   4  110年9月22日18時23分 臺南市○○區○○○路000號旁(全家便利商店)    甲基安非他命    （重量不詳）    2,000元 張進忠以其所持用門號0000000000號行動電話與持用門號0000000000號電話之吳今晨聯繫販賣甲基安非他命事宜後，由張進忠於左列時間、地點將甲基安非他命交付吳今晨，吳今晨則當場交付2,000元予張進忠，以此方式完成交易。 張進忠販賣第二級毒品，累犯，處有期徒刑伍年肆月。扣案之門號0000000000號行動電話壹支（含SIM卡壹張）及磅秤壹個均沒收之；未扣案之犯罪所得新臺幣貳仟元沒收之，於全部或一部不能沒收或不宜執行沒收時，追徵其價額。   5 馮曉強 111年3月8日19時許 臺南市○○區○○○路000巷00弄00號    甲基安非他命    （重量不詳）    1,000元 張進忠以其所持用門號0000000000號行動電話與馮曉強聯繫販賣甲基安非他命事宜後，由張進忠於左列時間、地點將甲基安非他命交付馮曉強，馮曉強則當場交付1,000元予張進忠，以此方式完成交易。 張進忠販賣第二級毒品，累犯，處有期徒刑伍年貳月。扣案之門號0000000000號行動電話壹支（含SIM卡壹張）及磅秤壹個均沒收之；未扣案之犯罪所得新臺幣壹仟元沒收之，於全部或一部不能沒收或不宜執行沒收時，追徵其價額。   6 鍾佩孜 110年7月7日凌晨0時30分許 臺南市歸仁區某地    甲基安非他命   （重量不詳）      500元 張進忠以其所持用門號0000000000號行動電話與持用門號0000000000號電話之鍾佩孜聯繫販賣甲基安非他命事宜後，由張進忠於左列時間、地點將甲基安非他命放置在玻璃球內，鍾佩孜則放置500元在桌上，以此方式完成交易。 張進忠販賣第二級毒品，累犯，處有期徒刑伍年貳月。扣案之門號0000000000號行動電話壹支（含SIM卡壹張）及磅秤壹個均沒收之；未扣案之犯罪所得新臺幣伍佰元沒收之，於全部或一部不能沒收或不宜執行沒收時，追徵其價額。   7 黃進輝 110年9月3日20時許 臺南市永康區中華路與大橋一街口    甲基安非他命    （重量不詳）    6,000元 張進忠以其所持用門號0000000000號行動電話與持用門號0000000000號電話之黃進輝聯繫販賣甲基安非他命事宜後，由張進忠於左列時間、地點將甲基安非他命交付黃進輝，黃進輝則當場交付6,000元予張進忠，以此方式完成交易。 張進忠販賣第二級毒品，累犯，處有期徒刑伍年陸月。扣案之門號0000000000號行動電話壹支（含SIM卡壹張）及磅秤壹個均沒收之；未扣案之犯罪所得新臺幣陸仟元沒收之，於全部或一部不能沒收或不宜執行沒收時，追徵其價額。   8  吳清忠 110年10月14日14時17分 臺南市北區開元路橋下    甲基安非他命    （重量不詳）    2,000元 張進忠以其所持用門號0000000000號行動電話與持用門號0000000000號電話之吳清忠聯繫販賣甲基安非他命事宜後，由張進忠於左列時間、地點將甲基安非他命交付吳清忠，吳清忠則當場交付2,000元予張進忠，以此方式完成交易。 張進忠販賣第二級毒品，累犯，處有期徒刑伍年肆月。扣案之門號0000000000號行動電話壹支（含SIM卡壹張）及磅秤壹個均沒收之；未扣案之犯罪所得新臺幣貳仟元沒收之，於全部或一部不能沒收或不宜執行沒收時，追徵其價額。   9  110年11月12日21時7分 臺南市北區開元路橋下    甲基安非他命    （重量不詳）    2,000元 張進忠以其所持用門號0000000000號行動電話與持用門號0000000000號電話之吳清忠聯繫販賣甲基安非他命事宜後，由張進忠於左列時間、地點將甲基安非他命交付吳清忠，吳清忠則當場交付2,000元予張進忠，以此方式完成交易。 張進忠販賣第二級毒品，累犯，處有期徒刑伍年肆月。扣案之門號0000000000號行動電話壹支（含SIM卡壹張）及磅秤壹個均沒收之；未扣案之犯罪所得新臺幣貳仟元沒收之，於全部或一部不能沒收或不宜執行沒收時，追徵其價額。